【裁判字號】    95,訴,2910
【裁判日期】    951214
【裁判案由】    毒品危害防制條例等
【裁判全文】
臺灣板橋地方法院刑事判決              95年度訴字第2910號
公  訴  人  臺灣板橋地方法院檢察署檢察官
被      告  丙○○
                    現於臺灣臺北看守所
選任辯護人  翁方彬律師
上列被告因毒品危害防制條例案件，經檢察官提起公訴（95年度
偵字第19470 號），本院判決如下：
    主  文
丙○○共同運輸第一級毒品，處無期徒刑，褫奪公權終身。
扣案之第一級毒品海洛因伍顆（合計淨重壹佰捌拾玖點零貳公克
，純度柒拾壹點陸參％，純質淨重壹佰參拾伍點肆公克）沒收銷
燬之；MOTO牌行動電話壹支及保險套物伍個均沒收。
    事  實
一、丙○○明知海洛因係毒品危害防制條例第二條第二項第一款
    規定之第一級毒品，亦係行政院依懲治走私條例第二條第四
    項規定公告之管制進出口物品，不得非法運輸或擅自輸入，
    竟為貪圖私利，與綽號「小龍」之甲○○（未到案，另由警
    方偵辦中），共同基於運輸及走私毒品之犯意聯絡，由丙○
    ○於民國九十五年八月五日搭機前往香港，再轉往大陸地區
    廣東省東莞市，嗣由「小龍」甲○○在廣東省東莞市某處，
    將以保險套包裝之第一級毒品海洛因五顆交付丙○○，由丙
    ○○將上開海洛因塞置於肛門內後，隨即於同年八月十日上
    午八時許，自東莞搭車前往香港，復於同日某時從香港搭乘
    中華航空公司CI六五四號班機，夾帶上揭第一級毒品海洛因
    走私進入臺灣地區。嗣經警於同日下午四時五十分許，在高
    雄小港機場入境大廳查獲丙○○，並將其帶往高雄市立大同
    醫院以X 光檢查身體，發現其體內藏有起上揭海洛因五顆，
    復經丙○○自行排放後，而當場查獲上開第一級毒品海洛因
    五顆（合計淨重一百八十九點０二公克，純度七十一點六三
    ％，純質淨重一百三十五點四公克）及聯絡運輸毒品之工具
    MOTO牌行動電話一支（內含門號0000000000號SI
    M 卡）。
二、案經台北市政府警察局移請臺灣板橋地方法院檢察署檢察官
    偵查起訴。
    理  由
一、程序方面，關於證據能力之說明：
(一)、被告丙○○於警詢、偵查時所為之供述，分別屬於該管司法
    警察、檢察官本於刑事訴訟法規定所賦偵查犯罪職務權限，
    對之於偵查中所為調查、訊問而製作之紀錄文書，且被告於
    警詢、偵查以至本院準備暨審理程序，均未就該等文書執以
    ：其有受強暴、脅迫、恐嚇、詐欺甚且疲勞訊問等不正方法
    ，違反其意願而取供之情事，因認被告於警詢、偵訊時所為
    之供述，其任意性並無重大疵議可言，自得採為本案犯罪事
    實認定之證據。
(二)、另自被告丙○○身上取出扣案之第一級毒品海洛因五顆（合
    計淨重一八九點０二公克，純度七一點六三％，純質淨重一
    三五點四公克）及保險套五個，為被告查獲時自行自其肛門
    所排出之物；又法務部調查局九十五年九月十日調科壹字第
    ０九五二三０一三九一０號鑑定書一紙及被告使用之000
    0000000號、0000000000號行動電話通訊
    監察譯文，俱為該管公務人員及司法警察於其職務上製作之
    文書，且係關於查獲被告情形暨扣案物品內容等客觀事實之
    紀錄，本院認為前揭證據均足確信為真正，因此，具證據能
    力。
二、訊據被告丙○○故坦承於大陸地區購買毒品海洛因五顆，並
    運輸毒品進入台灣地區，惟辯稱：我是在大陸時跟大陸籍的
    「阿草」買的，我不是跟小龍購買的，我對運輸毒品沒有意
    見，我有吸食毒品，所以才跟他買回來云云。被告之辯護人
    責為其辯稱：被告把毒品從大陸東筦地區帶回台灣是事實，
    但是被告攜帶毒品的行為是否屬於運輸毒品的行為，尚有疑
    義；被告是為了要吸食毒品，因為在大陸購買毒品，價格便
    宜，是否屬於運輸請斟酌等語。
三、經查：
（一）上開被告丙○○於九十五年八月五日搭機前往香港，再轉
      往大陸地區廣東省東莞市，嗣由「小龍」甲○○在廣東省
      東莞市某處，將以保險套包裝之第一級毒品海洛因五顆交
      付丙○○，由丙○○將上開海洛因塞置於肛門內後，隨即
      於同年八月十日上午八時許，自東莞搭車前往香港，復於
      同日某時從香港搭乘中華航空公司CI六五四號班機，夾帶
      上揭第一級毒品海洛因五顆走私進入臺灣地區。經警於同
      日下午四時五十分許，在高雄小港機場入境大廳查獲丙○
      ○之事實，業據被告丙○○於警詢、偵查中及本院審理時
      坦承不諱（件偵查卷第十頁至第十三頁、第七十七頁，本
      院九十五年九月二十八日訊問筆錄及九十五年十一月二十
      九日審理筆錄），且有自被告丙○○身上取出扣案之第一
      級毒品海洛因五顆，扣案足資佐證，被告自白與事實相符
      ，足堪採信。又扣案之五顆白色物品經檢驗結果，確係第
      一級毒品海洛因（合計淨重一八九點０二公克，純度七一
      點六三％，純質淨重一三五點四公克），此有法務部調查
      局九十五年九月十日調科壹字第０九五二三０一三九一０
      號鑑定書一紙在卷足憑。被告於警詢時即自始供稱其毒品
      係綽號「小龍」所交付（見同上筆錄），並於警詢時當場
      指認甲○○及係綽號「小龍」之人（見警訊筆錄第十二頁
      ），且證人即承辦本案之台北市政府警察局刑事警察大隊
      偵一隊警員乙○○亦到庭證稱：「小龍」就是甲○○，我
      們調閱通聯紀錄發現他與丙○○在聯絡，：：：，之前我
      們就已經監聽，得知被告將要出境，我們查獲小龍之後，
      小龍就逃避大陸，但是他還是在幕後（主使）等語，且有
      被告使用之0000000000號、00000000
      00號行動電話通訊監察譯文一件在卷足索，足認被告與
      綽號「小龍」之甲○○共同聯繫運輸本件毒品事宜，被告
      嗣後於本院訊未及審理時改稱毒品係向綽號「阿草」或綽
      號「阿財」之大陸所購買云云，顯屬迴互之詞，不足採信
      。
（二）按毒品危害防制條例之運輸毒品罪，所稱之「運輸」係指
      轉運輸送而言，不以國外輸入國內或國內輸出國外者為限
      ，其在「國內運送」者，亦屬之，至於運輸之動機、目的
      是否意在為己或為他人，運輸之方法為海運、空運、陸運
      或兼而有之，均非所問。至零星夾帶或短途持送者，雖得
      斟酌實際情形，依持有毒品罪論科，但仍以無運輸或販賣
      之意圖者為限。最高法院九十四年度台上字第二八四五號
      著有判決明文。本件被告將毒品海洛因五顆以保險套包裹
      ，藏置於自己肛門內，而自大陸廣東省東管市地區搭稱航
      空班機至高雄小港機場入境，顯有運輸之意圖；而其所攜
      帶輸送之數量高達一百八十九公克之多，顯非零星夾帶或
      短途持送可比，辯護人所辯係為己施用而夾帶，不應構成
      運輸毒品罪云云，其見解尚有誤會。
四、核被告丙○○所為，係犯毒品危害防制條例第四條第一項之
    運輸第一級毒品罪及懲治走私條例第二條第一項之私運管制
    物品進口罪。其與綽號「小龍」之甲○○間，就上開二罪有
    犯意之聯絡及行為之分擔，均為共同正犯。又其一私運行為
    ，觸犯上揭二罪名，屬想像競合犯，應依刑法第五十五條之
    規定從較重之運輸毒品罪處斷。爰審酌被告犯罪之動機、目
    的、手段、運輸毒品數量頗具危害非輕、犯罪後坦承大部分
    犯行之態度等一切情狀，處如主文所示之刑，並諭知褫奪公
    權終身，以資懲儆。至扣案之第一毒品海洛因五顆（合計淨
    重一百八十九點０二公克，純度七十一點六三％，純質淨重
    一百三十五點四公克），應依毒品危害防制條例第十八條前
    段規定沒收銷燬之。又扣案之保險套五個係用以包藏海洛因
    毒品供運輸用之物品，扣案之MOTO牌行動電話一支係供聯絡
    運輸毒品之用，均應依同條例第十九條第一項規定沒收之；
    至於門號0000000000號之SIM 卡一張，係屬電信
    公司所有，爰不另為沒收之諭知。
據上論斷，應依刑事訴訟法第二百九十九條第一項前段，毒品危
害防制條例第四條第一項、第十八條前段、第十九條第一項，懲
治走私條例第二條第一項，刑法第十一條前段、第二十八條、第
五十五條前段、第三十七條第一項、第三項，判決如主文。
本案經檢察官張瑞娟到庭執行職務。
中    華    民    國    95    年    12    月    14    日
                  刑事第七庭   審判長法  官  胡堅勤
                                     法  官  李君豪
                                     法  官  王瑜玲
以上正本證明與原本無異
如不服本判決應於送達後10日內向本院提出上訴狀
                                書記官  梁宜庭
中    華    民    國    95    年    12    月    14    日
附錄本案論罪科刑法條全文：
附錄本案所犯法條全文
毒品危害防制條例第4條
製造、運輸、販賣第一級毒品者，處死刑或無期徒刑；處無期徒
刑者，得併科新臺幣1千萬元以下罰金。
製造、運輸、販賣第二級毒品者，處無期徒刑或7年以上有期徒
刑，得併科新臺幣7百萬元以下罰金。
製造、運輸、販賣第三級毒品者，處5年以上有期徒刑，得併科
新臺幣5百萬元以下罰金。
製造、運輸、販賣第四級毒品者，處3年以上10年以下有期徒刑
，得併科新臺幣3百萬元以下罰金。
製造、運輸、販賣專供製造或施用毒品之器具者，處1年以上7年
以下有期徒刑，得併科新臺幣1百萬元以下罰金。
前五項之未遂犯罰之。
懲治走私條例第2條
私運管制物品進口、出口逾公告數額者，處7年以下有期徒刑，
得併科新臺幣3百萬元以下罰金。
前項之未遂犯罰之。
第 1 項所稱管制物品及其數額，由行政院公告之。


司法院資訊處製作；財團法人民間司法改革基金會備份。
